【裁判字號】    89,易,158
【裁判日期】    890503
【裁判案由】    竊盜
【裁判全文】
臺灣臺東地方法院刑事判決                 八十九年度易字第一五八號
    公  訴  人  臺灣台東地方法院檢察署檢察官
    被      告  乙○○
右列被告因竊盜案件，經檢察官提起公訴 (八十九年度偵字第五六七、五六九號)，
本院判決如左：
    主  文
乙○○連續竊盜，累犯，處有期徒刑肆月。
    事  實
一、乙○○曾犯竊盜罪多次，最近一次經本院判處有期徒刑七月確定，於八十八年九
    月三十日執行完畢，猶不知悔改，復基於概括犯意，意圖為自己不法之所有，於
    八十九年一月十四日十九時許，趁住在台東縣太麻里鄉金崙村溫泉三十四之一號
    之王美芳家裡沒人，竊取王美芳所有養放在家旁水池內之毛蟹三斤；又於同年月
    十八日十二時許，前往台東縣太麻里鄉金崙村溫泉五十二號甲○○○所經營之清
    雲雜貨店，趁甲○○○在商店外監工店內無人之際，竊取店內錢櫃內之現金新台
    幣（下同）五百元，於走出店外為甲○○○當場查獲報警處理，嗣警方並循線查
    獲前述竊取毛蟹犯行。
二、案經台東縣警察局大武分局報請臺灣臺東地方法院檢察署檢察官偵查起訴。
    理  由
一、訊據被告矢口否認右揭犯行，辯稱：伊沒有偷毛蟹，是人家送的，亦沒有偷錢云
    云。惟查右揭事實，業據被告於偵查中坦承不諱，核與被害人王美芳、甲○○○
    於偵查中之指訴情節相符，被告之所辯，乃翻異卸責之詞，不足採信，其犯行洵
    堪認定。
二、核被告所為，係犯刑法第三百二十條第一項之竊盜罪。被告二次犯行，時間緊接
    ，所犯罪名相同，顯係出於概括之犯意為之，為連續犯，爰依刑法第五十六條之
    規定以一罪論，並加重其刑。被告曾犯竊盜罪，經本院判處有期徒刑七月確定，
    於民國八十八年九月三十日執行完畢，有台灣高等法院被告全國前案記錄表乙件
    附卷可憑，其於刑之執行完畢後，五年以內再犯本案有期徒刑以上之刑之罪，為
    累犯，應依刑法第四十七條之規定加重其刑。爰審酌被告於審理中反覆陳述其已
    承認請原諒，又謂其沒有偷，以後不會再偷等語，足見其於平常事物、文字之認
    識，顯遠遜於常人，及其犯罪動機、目的、手段、犯罪所得非鉅、犯後態度良好
    、公訴人亦請求對被告從輕量刑等一切情狀，量處如主文所示之刑，以示懲儆。
據上論結，應依刑事訴訟法第二百九十九條第一項前段，刑法第五十六條、第三百二
十條第一項、第四十七條，罰金罰鍰提高標準條例第一條前段，判決如主文。
本案經檢察官張添興到庭執行職務。
中    華    民    國      八十九      年      五      月      三      日
                                  臺灣臺東地方法院刑事庭
                                          法  官  蔡勝雄
右正本證明與原本無異。
如不服本判決，應於判決送達後十日內向本院提出上訴狀。（須附繕本）
「切勿逕送上級法院」
                                          書記官  李育志
中    華    民    國      八十九      年      五      月      三      日


司法院資訊處製作；財團法人民間司法改革基金會備份。
